臺灣臺南地方法院刑事判決
109年度交易字第839號
公  訴  人  臺灣臺南地方檢察署檢察官
被      告  莊期盛


上列被告因公共危險案件，經檢察官提起公訴（109年度偵字第1
6166號），被告於準備程序中就被訴事實為有罪之陳述，經告知
簡式審判程序之旨，並聽取被告與公訴人意見後，本院裁定以簡
式審判程序進行審理，判決如下：
    主  文
莊期盛駕駛動力交通工具而吐氣所含酒精濃度達每公升零點二五
毫克以上，累犯，處有期徒刑柒月，併科罰金新臺幣貳萬元，罰
金如易服勞役，以新臺幣壹仟元折算壹日。
　　犯罪事實
一、莊期盛於民國109年8月25日凌晨0時30分至1時20分許，在臺
    南市○○區○○○路0號金吉利釣蝦場飲用啤酒後，明知飲酒後吐
    氣所含酒精濃度達每公升0.25毫克以上，不得駕駛動力交通
    工具，仍於同日凌晨1時25分許，無照駕駛車牌號碼000-000
    0號自用小客車上路返家。嗣行經臺南市永康區中山路、自
    強路交岔路口時，因闖紅燈違規駕駛，為警攔查，並於同日
    凌晨1時39分許，經警測得其吐氣所含酒精濃度達每公升0.7
    2毫克，因而查獲上情。
二、案經臺南市政府警察局永康分局移送臺灣臺南地方檢察署檢
    察官偵查起訴。
　　理　由
一、按被告莊期盛所犯為死刑、無期徒刑、最輕本刑3 年以上有
    期徒刑以外之罪，亦非屬高等法院管轄之第一審案件，其於
    準備程序就被訴事實為有罪陳述，經告知簡式審判程序之旨
    ，並聽取檢察官、被告之意見後，本院合議庭依刑事訴訟法
    第273條之1第1 項規定裁定進行簡式審判程序，是本案之證
    據調查，依同法第273條之2規定，不受同法第159條第1 項
    、第161條之2、第161條之3、第163條之1及第164 條至第17
    0 條所規定證據能力認定及調查方式之限制，合先敘明。
二、認定犯罪事實所憑之證據及理由：本案犯罪事實，業據被告
    於警詢、偵查及本院審理中坦承不諱，並有臺南市政府警察
    局永康分局當事人酒精測定紀錄表、財團法人台灣電子檢驗
    中心呼氣酒精測試器檢定合格證書影本、臺南市政府警察局
    舉發違反道路交通管理事件通知單（見警卷第9至15頁）、
    車輛詳細資料報表、證號查詢汽車駕駛人資料（見警卷第25
    至27頁），足認被告具有任意性之自白，確實與事實相符。
    綜上所述，本件事證明確，被告犯行洵堪認定，應依法論科
    。
三、論罪科刑：
  ㈠核被告莊期盛所為，係犯刑法第185條之3第1項第1款之駕駛
    動力交通工具而吐氣所含酒精濃度達每公升0.25毫克以上之
    罪。
  ㈡本件有累犯加重其刑之適用：經查，被告前因不能安全駕駛
    之公共危險案件，經本院以105年度交簡字第252號判決判處
    有期徒刑4月確定，於105年10月1日徒刑執行完畢，有臺灣
    高等法院被告前案紀錄表在卷足參（見本院卷第67頁），其
    於上開有期徒刑執行完畢後5 年內之109年8月25日，故意再
    犯本件有期徒刑以上之罪，為累犯。復審酌被告上述前案與
    本案間，犯罪情節、手段、侵害之法益及所犯之罪罪質均大
    致相同等情，經本院裁量後認為依累犯規定加重其刑，並未
    使被告所受刑罰超過其所應負擔之罪責，參照司法院釋字第
    775號解釋意旨，爰依刑法第47條第1項規定加重其刑。
　㈢爰審酌被告飲酒後吐氣所含酒精濃度已達每公升0.25毫克以
    上，並已因酒駕前案遭吊銷駕照，仍駕駛自用小客車上路，
    又違規闖紅燈，因而為警攔查，經警測得吐氣所含酒精濃度
    數值高達每公升0.72毫克，酒醉程度甚高，且先前已有其他
    不能安全駕駛之公共危險前案紀錄（參被告前案紀錄表，構
    成累犯之前案紀錄於此不再重複審酌），本案已屬第4次犯
    相同犯罪，其明知飲酒後不得駕駛車輛，以及酒醉駕車對他
    人生命、身體或財產法益所造成之危險，仍為本件犯行，除
    漠視自身安危，更罔顧法律規範與公眾道路通行之安全，對
    公眾交通往來顯已造成潛在之高度危險，所為實不足取；另
    考量被告於警詢、偵查及本院審理中坦承犯行之犯後態度；
    兼衡其自陳學歷為高中畢業之智識程度，現在在台積電作外
    包工作（收入詳卷）、離婚、育有2名子女（分別為18歲、7
    歲）、現與父母同住、需要扶養2名子女之家庭生活狀況（
    見本院卷第60頁）等一切情狀，量處如主文所示之刑，並就
    罰金部分，諭知易服勞役之折算標準，以示懲儆。
據上論斷，應依刑事訴訟法第273條之1第1項、第299條第1項前
段，刑法第185條之3第1項第1款、第47條第1項、第42條第3 項
前段，刑法施行法第1條之1第1項，判決如主文。
本案經檢察官張佳蓉、蔡佩容提起公訴，檢察官羅瑞昌到庭執行
職務。
中　　華　　民　　國　　109 　年　　12　　月　　4 　　日
                  刑事第三庭　法　官  陳郁婷
以上正本證明與原本無異。
如不服本判決，應於收受本判決後20日內向本院提出上訴書狀，
並應敘述具體理由。其未敘述上訴理由者，應於上訴期間屆滿後
20日內向本院補提理由書狀（均須按他造當事人之人數附繕本）
「切勿逕送上級法院」。 
  　　　　　　　　　　　　　　書記官　林怡芳
中　　華　　民　　國　　109 　年　　12　　月　　7 　　日
附錄本案論罪科刑法條
中華民國刑法第185條之3第1項
駕駛動力交通工具而有下列情形之一者，處 2 年以下有期徒刑
，得併科 20 萬元以下罰金：
一、吐氣所含酒精濃度達每公升零點二五毫克或血液中酒精濃度
    達百分之零點零五以上。
二、有前款以外之其他情事足認服用酒類或其他相類之物，致不
    能安全駕駛。
三、服用毒品、麻醉藥品或其他相類之物，致不能安全駕駛。